臺灣臺中地方法院刑事裁定
111年度聲字第907號
                                     111年度聲字第1171號
聲  請  人  
即  被  告  梅竣翔




選任辯護人  張家萍律師
            何俊龍律師
上列聲請人即被告因強盜等案件（110年度重訴字第1772號），
聲請具保停止羈押，本院裁定如下：
    主  文
聲請駁回。
    理  由
一、聲請意旨略以：被告梅竣翔於本案涉犯情節輕微，僅為妨害
    自由及傷害等輕罪，對於本案之強盜犯行並未有實質上之參
    與，本案其他共同被告對於被害人為強盜行為時，被告已不
    在現場，亦未取得或分配到被害人之財物，且本案業已辯論
    終結，被告應無串證之虞。被告與妻子離異，單獨扶養年僅
    5歲之年幼女兒，且與年近60歲之父母及高齡90歲無行動能
    力之祖母同住，為家中經濟支柱，實無逃亡之可能。被告之
    幼女已屆就學年齡，母親亦因頸椎開刀近日甫出院，請求給
    予具保停止羈押機會，被告願提出新臺幣70萬元之交保金，
    俾得以返家安頓家人，使家庭成員之所有生活事務均能得到
    妥善之安排云云。
二、按被告及得為其輔佐人之人或辯護人，得隨時具保，向法院
    聲請停止羈押，刑事訴訟法第110條第1項定有明文。又羈押
    被告之目的，在於確保訴訟程序之進行，確保證據之存在及
    真實，暨確保刑罰之執行，而被告有無羈押之必要，及羈押
    後其原因是否仍然存在，有無繼續延長羈押之必要，均屬事
    實認定之問題，法院應就具體個案情節予以斟酌決定，如就
    客觀情事觀察，法院准許羈押之裁定在目的與手段間並無濫
    用其權限及違反比例原則之情形，即不得任意指為違法。又
    據以判斷羈押之要件，並不以嚴格證明為必要，其以自由證
    明，即為充足（最高法院101年度台抗字第401號、101年度
    台抗字第494號刑事裁定意旨可資參照）。次按被告有無繼
    續羈押之必要，事實審法院本得斟酌訴訟進行程度及其他一
    切情形而為認定，故受羈押之被告除確有刑事訴訟法第114
    條所列情形之一，經具保聲請停止羈押不得駁回外，如以其
    他原因聲請具保停止羈押，其應否准許，事實審法院自有認
    定裁量之權（最高法院100年度台抗字第138號裁定意旨可資
    參照）。
三、經查：
　㈠被告因強盜等案件，前經本院法官訊問後，認其涉犯刑法第3
    32條第2項第3款之強盜擄人勒贖、槍砲彈藥刀械管制條例第
    7條第4項之持有非制式手槍及同法第12條第4項之持有具殺
    傷力之子彈罪嫌，犯罪嫌疑重大，且有刑事訴訟法第101條
    第1項第3款之情形，非予羈押顯難進行審判及執行，而自民
    國110年10月1日起執行羈押3月，並禁止接見、通信；復經
    本院於110年12月27日裁定被告自111年1月1日起延長羈押2
    月，並繼續禁止接見、通信；再經本院於111年2月24日裁定
    被告自111年3月1日起延長羈押2月，並依現階段訴訟程序而
    予以解除禁止接見、通信之處分；又經本院於111年4月27日
    裁定被告自111年5月1日起延長羈押2月在案。　
　㈡茲被告以上開事由請求具保停止羈押，惟本院依被告供述併
    考以卷內其他事證，認為被告涉犯前開罪嫌之犯罪嫌疑重大
    ，參以被告所犯係死刑、無期徒刑或10年以上有期徒刑之重
    罪，而重罪常伴有逃亡之高度可能，係趨吉避凶、脫免刑責
    、不甘受罰之基本人性，倘一般正常之人，依其合理判斷，
    可認為該犯重罪嫌疑重大之人具有逃亡或滅證之相當或然率
    存在，即已該當「相當理由」之認定標準，不以達到充分可
    信或確定程度為必要。以量化為諭，若依客觀、正常之社會
    通念，認為其人已有超過百分之50之逃亡可能性者，當可認
    為具有相當理由認為其有逃亡之虞（最高法院98年度台抗字
    第668號裁定意旨可資參照），是本院認被告仍有刑事訴訟
    法第101條第1項第3款之羈押原因，且被告所涉本案犯行，
    對於國家社會治安危害甚大，考量本案目前於本院訴訟進行
    之程度，權衡國家刑事司法權之有效行使、社會秩序及公共
    利益、人身自由之私益及防禦權受限制之程度，衡諸「比例
    原則」及「必要性原則」後，尚無法以具保等其他替代處分
    取代，被告確實仍有羈押之必要。
　㈢羈押被告乃刑事訴訟上不得已之措施，法院於認定羈押被告
    之原因是否存在時，僅就被告是否犯罪嫌疑重大，有無刑事
    訴訟法第101條、第101條之1所定情形，及有無保全被告或
    證據使刑事訴訟程序順利進行之必要為審酌，係為確保國家
    司法權對犯罪之追訴處罰及保障社會安寧秩序而採取之必要
    手段，與受處分人個人自由及家庭生活機能之圓滿，難免衝
    突，不能兩全。被告於本案所犯之罪為何，將由本院審酌卷
    內證據判斷，而被告之家庭狀況，本非羈押與否斟酌之列，
    是上開聲請具保停止羈押之理由，仍無法影響被告尚有受羈
    押之原因及必要性。
四、綜上所述，本院認被告之羈押原因及羈押必要性均仍存在，
    且不能因具保或限制住居、限制出境、出海等作為而使之消
    滅，而被告又無刑事訴訟法第114條各款所列之情形，聲請
    人即被告所請具保停止羈押，無從准許，應予駁回。
據上論斷，應依刑事訴訟法第220條，裁定如主文。　
中　　華　　民　　國　　111 　年　　4 　　月　　29　　日
                  刑事第七庭  審判長法  官  尚安雅
　　　　　　　　　                  法  官  林忠澤
　　　　　　　　　                  法  官  王怡蓁  
上正本證明與原本無異。
如不服本裁定，應於送達後五日內，向本院提出抗告狀。
                                    書記官  黃雅青
中　　華　　民　　國　　111 　年　　5 　　月　 　2　　日